【裁判字號】    89,台上,4718
【裁判日期】    890810
【裁判案由】    恐嚇取財
【裁判全文】
最高法院刑事判決                              八十九年度台上字第四七一八號
    上  訴  人  甲○○
    選任辯護人  杜英達律師
右上訴人因恐嚇取財案件，不服台灣高等法院台中分院中華民國八十七年五月二十九
日第二審判決（八十七年度上訴字第七○九號，起訴案號：台灣苗栗地方法院檢察署
八十六年度偵字第六八五、二七七一號），提起上訴，本院判決如左：
    主  文
上訴駁回。
    理  由
按刑事訴訟法第三百七十七條規定：上訴於第三審法院，非以判決違背法令為理由，
不得為之。是提起第三審上訴，應以原判決違背法令為理由，係屬法定要件。且必須
依據卷內資料為具體之指摘，並足據以辨認原判決已具備違背法令之形式，始屬相當
。本件關於以非法方法剝奪人之行動自由部分，原判決依憑上訴人甲○○之部分自白
，被害人潘錢金之指訴，暨被害人與上訴人間之對話錄音帶一捲及譯文、本票一紙、
相片、診斷證明書等證據資料，認定上訴人有如原判決事實欄所載以非法方法剝奪被
害人潘錢金之方法，恐嚇被害人交付財物未遂犯行（牽連犯恐嚇取財未遂、傷害、毀
損罪），因而撤銷第一審該部分不當之判決，仍論處上訴人罪刑，已於理由內詳細敘
述其所憑之證據及認定之理由，並說明上訴人所辯因潘錢金欠伊新台幣（下同）九十
二萬元未還，乃與潘錢金商談如何解決，係潘錢金自願上車，並未加以強押云云，不
足採信。已依據卷內資料詳予指駁。從形式上觀察，原判決並無違背法令情形存在。
次按證據之憑信力如何，事實審法院依自由心證之原則，本有斟酌取捨之權，苟其取
捨，不違背經驗法則或論理法則，不得任意指為違法，而據為適法之第三審上訴理由
。原判決綜合各種證據，認定上訴人有上揭犯行，究竟違背如何之經驗法則或論理法
則。上訴意旨，並未具體指明，徒就原判決已說明之事項或屬原審採證認事職權之適
法行使，任意指摘有職權調查未盡、採證違法及理由不備、矛盾之違法，且仍為單純
事實之爭執，難謂為適法之第三審上訴理由。其上訴違背法律上之程式，應予駁回。
又上訴人牽連犯刑法第二百七十七條第一項傷害，第三百四十六條第三項、第一項恐
嚇取財未遂，第三百五十四條毀損罪部分，原屬刑事訴訟法第三百七十六條第一、六
款不得上訴於第三審法院之案件，茲得上訴第三審之以非法方法剝奪人之行動自由部
分，上訴人之上訴既不合法，應從程序上予以駁回，殊無從就此等裁判上一罪併為實
體上審理，上訴人竟復提起上訴，顯非適法，應併予駁回。
據上論結，應依刑事訴訟法第三百九十五條前段，判決如主文。
中      華      民      國    八十九    年      八      月      十      日
                              最高法院刑事第三庭
                                  審判長法官  陳  錫  奎
                                        法官  洪  清  江
                                        法官  吳  昆  仁
                                        法官  李  伯  道
                                        法官  陳  世  雄
      右正本證明與原本無異
                                              書  記  官
中      華      民      國    八十九    年      八      月     十六     日


司法院資訊處製作；財團法人民間司法改革基金會備份。
